【裁判字號】    98,交聲,1959
【裁判日期】    980828
【裁判案由】    聲明異議
【裁判全文】
臺灣臺中地方法院交通事件裁定        98年度交聲字第1959號
原處分機關  交通部公路總局臺中區監理所
異  議  人
即受處分人  甲○○
上列受處分人因違反道路交通管理處罰條例案件，對於交通部公
路總局臺中區監理所民國98年5月15日所為之裁決（中監違字第
裁60-Z00000000號裁決書）聲明異議，本院裁定如下：
    主    文
異議駁回。
    理    由
一、原處分機關略以：異議人即受處分人甲○○於民國98年4月6
    日18時34分許，駕駛車牌號碼DR－9606號自用小客車，行經
    國道三號273.6公里處，因「駕駛人未繫安全帶」違規，為
    內政部警政署國道公路警察局第八警察隊古坑分隊員警以其
    違反道路交通管理處罰條例第31條第2項規定之行為，逕行
    製作公警局交字第Z00000000號舉發通知單當場舉發，並交
    付予異議人。異議人於期限內到案申訴，經轉舉發單位查證
    後函覆仍不服，本所遂於98年5月15日以中監違字第裁60-Z0
    0000000號裁決書裁處罰鍰新臺幣（下同）3,000元整，逾期
    依裁決書處罰主文裁處等語。
二、聲明異議意旨略以：異議人謂其行經收費站時，因回數票置
    於左邊褲子口袋中，且車子已經非常接近收票處，在無法臨
    時停車且不願耽誤後方來車的通行下，先行將安全帶解下，
    並撕下回數票，立即將安全帶繫回後，隨即將回數票交與收
    費小姐，但站立於一旁的警察卻誤以為本人未繫上安全帶而
    開單，其對裁罰不服，爰聲明異議，請求撤銷原處分云云。
三、按汽車行駛於高速公路上，其駕駛人或前座乘客未繫安全帶
    者，處駕駛人新臺幣3,000元以上6,000元以下罰鍰；行車前
    駕駛人及前座乘客均應繫妥安全帶，道路交通管理處罰條例
    第31條第2項、道路交通安全規則第89條第1項第5款分別定
    有明文。
四、經查：
  (一)異議人甲○○於98年4月6日18時34分許，駕駛車牌號碼DR－
    9606號之自用小客車，行經國道三號273.6公里處，因「駕
    駛人未繫安全帶」，為內政部警政署國道公路警察局第八警
    察隊古坑分隊員警當場舉發，業據受處分人於聲明異議狀中
    自承不諱，此有公警局交字第Z00000000號舉發違反道路交
    通管理事件通知單一紙及內政部警政署國道公路警察局第八
    警察隊98年5月1日公警八交字第0980870873號函附卷足憑，
    堪以認定，合先敘明。
  (二)異議人雖辯稱其行經收費站時，因回數票置於左邊褲子口袋
    中，且車子已經非常接近收票處，在無法臨時停車且不願耽
    誤後方來車的通行下，先行將安全帶解下，並撕下回數票，
    立即將安全帶繫回後，隨即將回數票交與收費小姐，但站立
    於一旁的警察卻誤以為本人未繫上安全帶即對其開罰云云，
    然上開所辯純係受處分人主觀認知，況且縱使員警當時確已
    知悉前開受處人所述情節，亦無解於受處分人業已違規之事
    實；而員警對於發現用路人有違規之情形，本應依法舉發，
    況且前開駕駛人及前座乘客於行車時均應繫妥安全帶之規定
    ，並無例外之規定，駕駛人自不得以行經收費站時欲行繳費
    ，即將安全帶鬆開為由而免責（既行經高速公路，即有應行
    繳交通行費之預見，駕駛人自當於行車上路前將回數票或現
    金置於駕駛座隨手可得之區域內，若趨近收費站，因仍屬行
    車中，任意鬆開安全帶亦容易導致危險）。是受處分人上開
    所辯，尚無所據，委不足採。
五、綜上所述，本件異議人甲○○確有駕駛前揭車輛行駛於高速
    公路未繫安全帶之違規事實，從而，原處分機關依違反道路
    交通管理處罰條例第31條第2項及違反道路交通管理事件統
    一裁罰基準表之規定，裁處異議人罰鍰3,000元，核無違誤
    ，本件異議人聲明異議為無理由，應予駁回。
六、據上論斷，依道路交通管理處罰條例第87條第2項，道路交
    通案件處理辦法第19條，裁定如主文。
中    華    民    國    98    年    8    月    28     日
                      交通法庭  法  官  廖慧如
以上正本證明與原本無異。
如不服本裁定，應於收受送達後5日內向本院提出抗告狀。（應
附繕本）
                                書記官  張宏清
中    華    民    國    98    年    8    月    28     日


司法院資訊處製作；財團法人民間司法改革基金會備份。
